Florencia Harmath Desarrolladora Backend

Ubicación: Claypole, Provincia de Buenos Aires

Email: florharmath04@gmail.com

GitHub: Florencia Harmath LinkedIn: Florencia Harmath

Perfil Profesional

Desarrolladora backend con experiencia en **Node.js** y **Golang**. Especializada en la creación y mantenimiento de **APIs RESTful**, con sólidos conocimientos en autenticación, autorización y gestión de bases de datos. Manejo fluido de herramientas colaborativas como **Git**, **GitHub**, **Jira** y **Trello**, y experiencia en el uso de frameworks modernos y bases de datos relacionales y no relacionales.

Experiencia Profesional

Desarrolladora Backend | Proyecto El Plac

Empresa: El Placard de mi Bebot **Periodo:** 17/06/2024 – 18/07/2024

Tecnologías: NestJS, JWT, PostgreSQL, TypeScript, TypeORM

- Desarrollé y mantuve APIs RESTful utilizando NestJS.
- Implementé sistemas de autenticación y autorización basados en JWT.
- Gestioné bases de datos PostgreSQL y optimicé consultas para mejorar el rendimiento.
- Colaboré con el equipo frontend para integrar servicios backend de manera efectiva.
- Documenté las APIs utilizando **Swagger** para asegurar una comunicación clara con el equipo.
- Organicé y seguí tareas en Jira para asegurar el cumplimiento de los plazos.

Teacher Assistant | SOY HENRY Periodo: 24/05/2024 – 28/07/2024

Tecnologías: Express, TypeORM, PostgreSQL, NestJS, MongoDB, TypeScript, ReactJS

- Asistí y guié a estudiantes en el desarrollo de sus proyectos full-stack, enfocándome en backend.
- Revisé y refactoricé código, resolviendo problemas y proporcionando mentoría técnica.
- Utilicé Jira y Trello para gestionar y hacer seguimiento de proyectos estudiantiles.

Habilidades

- Lenguajes de Programación: TypeScript, JavaScript, Golang, HTML, CSS
- Frameworks v Librerías: NestJS, ExpressJS, ReactJS, Bootstrap
- Bases de Datos: PostgreSQL, MongoDB, Mongoose, TypeORM, GORM
- Autenticación: JWT
- Herramientas y Plataformas: Git, GitHub, Jira, Swagger, Docker
- Otras Habilidades: Gestión de personal, comunicación asertiva, trabajo en equipo

Idiomas

Español: Nativo

• Inglés: Intermedio (B2 Upper Intermediate) - Certificado

Educación

Academia SOY HENRY

Curso: Desarrollo Full Stack **Periodo:** 01/04/2024 – 28/07/2024

Proyectos

NODEJS:

Turnero Digital

Repositorio: Digital-Turner

Sistema de gestión de turnos para una empresa de cosmética. El frontend está desarrollado con **ReactJS** y **Vite**, mientras que el backend utiliza **ExpressJS**, **MongoDB**, **Mongoose**, y **TypeScript**. El sistema incluye funcionalidades de registro y login de usuarios, gestión de turnos, y visualización de perfiles.

API RESTful para Ecommerce

Repositorio: Ecommerce-backend

Servidor backend para un sistema de ecommerce, implementado con **NestJS**, **TypeScript**, **TypeORM**, **PostgreSQL**, **JWT** y **Bcrypt**. Las funcionalidades incluyen autenticación de usuarios, encriptación de contraseñas y gestión de roles, con documentación completa de la API en **Swagger**.

GOLANG:

API RESTful para Gestión de Tareas

Repositorio: Task-Manager

Aplicación para la gestión de tareas, que permite realizar operaciones **CRUD** (Crear, Leer, Actualizar y Eliminar) sobre las tareas. Utiliza **MUX** para el enrutamiento, **GORM** como ORM, **JWT-go** para la autenticación, **Docker** para la contenerización y **Go Modules** para la gestión de dependencias.

Chat en Tiempo Real Repositorio: MiloIA

Backend para un sistema de chat en tiempo real, desarrollado en Go. Maneja la lógica del chat utilizando

Gorm, PostgreSQL, Redis, JWT y WebSocket para la comunicación en tiempo real.

Referencias

- **Pablo Menegol:** Gerente de Marketing y Sustentabilidad en Global Hitss, América Móvil, grupo Carlos Slim. Teléfono: 1133101591
- Adriana Marcela Baston: Dueña de la empresa "Abalauquen" (fábrica de mermeladas artesanales). Teléfono: 2944572249